【裁判字號】    95,小上,8
【裁判日期】    950216
【裁判案由】    返還租金
【裁判全文】
臺灣高雄地方法院民事裁定               95年度小上字第8號
上  訴  人  甲○○○
            丙○○
被 上 訴人  成家開發有限公司
法定代理人  乙○○
右當事人間請求返還租金事件，上訴人對於民國94年12月28日本
院94年度鳳小字第1279號民事判決提起上訴，本院裁定如下：
    主        文
上訴駁回。
第2審訴訟費用由上訴人各負擔新台幣柒佰伍拾元。
    理      由
一、按對於小額程序之第1 審判決上訴，非以其違背法令為理由
    ，不得為之；所謂判決違背法令，乃指判決不適用法規或適
    用不當；而上訴不合程式或已逾期間或法律上不應准許者，
    第2審法院應以裁定駁回之，民事訴訟法第436條之24 第2項
    、第436 條之32第2 項準用第468 條及第444 條第1 項前段
    分別定有明文。又當事人提起上訴，如依民事訴訟法第468
    條規定，以小額程序之第一審判決有不適用法規或適用法規
    不當為理由時，其上訴狀或理由狀應有具體之指摘，並揭示
    該法規之條項或其內容，若係成文法以外之法則，應揭示該
    法則之旨趣，倘為司法院解釋或最高法院之判例，則應揭示
    該判解之字號或其內容，如依民事訴訟法第469 條第1 款至
    第5 款所列情形為理由時，其上訴狀或理由書應揭示合於該
    條款之事實，上訴狀或理由書如未依此項方法表明，或其所
    表明者，顯與上開法條規定不相合時，即難認為已對小額程
    序之第1 審判決之違背法令有具體之指摘，其上訴自難認為
    合法。上訴人提起第3 審上訴，核其訴狀所載，僅就原審取
    捨證據任加指摘，並未具體指出原判決違背何等法規，依上
    說明，其上訴即難認為合法（最高法院71年台上字第314 號
    判例參照）。
二、本件上訴人於民國95年1 月2 日提出上訴理由狀主張：被上
    訴人承租之土地於租賃期間出賣予第3 人，遂於93年8 月26
    日以存證信函通知被上訴人應依約於同年10月27日（2 月內
    ）返還土地，惟被上訴人遲延至同年12月15日始將土地返還
    予伊，伊因此遭買受人扣尾款6,000,000 元，若依法定利率
    5%計算，2 個月的利息損失為50,000元，原審漏未審酌及此
    ，遽予伊敗訴之判決，為此提起上訴，並聲明：(一)原判決廢
    棄。(二)被上訴人第一審之訴駁回。
三、經查：本件上訴意旨，無非指摘原審未調查其抗辯被上訴人
    遲延交付承租土地，致無法即時取得買賣價金，受有50,000
    元之利息損害，據此提出抵銷之事實為由，提起上訴。惟查
    ：上訴意旨指摘之事項，業據被上訴人否認其事實，依民事
    訴訟法第277 條之規定，自應就此有利於己之事實負舉證責
    任，惟上訴人履次經原審通知均未到場，其既未對此事實舉
    證，自難認所辯有據，業為原審判決理由敘明綦詳（參閱原
    審判決第3 頁、四之2）， 上訴意旨任意指摘原審漏未調查
    此有利之事實云云，實有未合。上訴人對原審論駁之抗辯事
    實任加指摘，核與原判決有無違背法令尚屬無涉。此外上訴
    人並未具體說明原判決究有如何不適用法規或適用不當之處
    ，亦未揭示該法之條項、成文法以外之法則或司法院解釋、
    最高法院之判例，亦未揭示違背法令之具體事實。綜上，依
    首述說明，其上訴自非合法。
四、末按於小額訴訟之上訴程序，法院為訴訟費用之裁判時，應
    確定其費用額，民事訴訟法第436條之19第1 項、第436條第
    32第1項規定甚明。查本件第2 審訴訟費用為1,500元，揆諸
    前開規定，應由上訴人各負擔該第2 審訴訟費用為750 元（
    計算式：1,500×1/2＝750），附此敘明。
五、依民事訴訟法第436條之32第1項、第2項、第444條第1項、
    第436 條之19第1 項、第463 條、第95條、第85條，裁定如
    主文。
中    華    民    國    95    年    2     月    16    日
            民事鳳山分庭審判長法  官  王伯文
                              法  官  郭文通
                              法  官  李代昌
正本係照原本作成。
本裁定不得抗告。
中    華    民    國    95    年    2     月    16    日
                              書記官  林豐富


司法院資訊處製作；財團法人民間司法改革基金會備份。
